【裁判字號】    97,聲,32
【裁判日期】    970616
【裁判案由】    訴訟救助
【裁判全文】
臺灣高等法院臺南分院民事裁定  97年度聲字第32號
聲  請  人  甲○○
相  對  人  乙○○
上列聲請人因與相對人間請求侵權行為損害賠償事件（97年度上
字第101號），聲請訴訟救助，本院裁定如下：
    主  文
聲請駁回。
聲請訴訟費用由聲請人負擔。
    理  由
一、按「聲請訴訟救助，應向受訴法院為之。」，民事訴訟法第
    109條第1項定有明文。所謂受訴法院，若本案訴訟繫屬於第
    二審法院，則指該第二審法院而言，故當事人於提起第二審
    上訴之同時或之後，聲請訴訟救助，此訴訟救助之聲請即應
    由第二審法院管轄，最高法院90年度台聲字第34號、90年度
    台抗字第485號裁定可資參照。查本件聲請人不服臺灣嘉義
    地方法院96年度重訴字第56號判決並提起上訴，並聲請訴訟
    救助，並無不合，合先敘明。
二、次按「當事人因無資力支出訴訟費用者，法院應依聲請，以
    裁定准予訴訟救助。但顯無勝訴之望者，不在此限。法院認
    定前項資力時，應斟酌當事人及其共同生活親屬基本生活之
    需要。」，民事訴訟法第107條亦有明文。聲請訴訟救助者
    ，關於請求救助之事由，應提出能即時調查之證據以釋明之
    ，此觀民事訴訟法第109條第2項、第284條之規定自明。又
    當事人無資力支出訴訟費用者，固得聲請訴訟救助，然所謂
    無資力，係指窘於生活，且缺乏經濟信用者而言。
三、聲請意旨略以：聲請人自從被撞傷成殘後，生活困難，還需
    人照顧及龐大醫療、看護費用，實無資力支出訴訟費用，又
    非顯無勝訴之望，有台灣大學醫學院附設醫院、嘉義榮民醫
    院、陽明醫院診斷證明書為憑，為此聲請訴訟救助等語。
四、經查：聲請人主張自從被撞傷成殘後，生活困難，還需人照
    顧及龐大醫療、看護費用，無資力繳納本件訴訟費用各情，
    固據提出台灣大學醫學院附設醫院、嘉義榮民醫院、陽明醫
    院診斷證明書5件以為釋明。惟經本院依職權調閱聲請人之
    96年度稅務電子閘門財產所得調件明細表，查明聲請人於95
    年度薪資所得雖僅3萬8707元，然其名下雖有土地5筆，汽車
    1輛，依96年公告現值計算結果，其土地等財產現值有919
    萬2762元，此有稅務電子閘門財產所得調件明細表乙份在卷
    可，從而，聲請人顯非無資力之人。
五、綜上所述，聲請人顯非無資力之人，其聲請訴訟救助，非有
    理由，應予駁回。
六、據上論結，本件聲請為無理由，依民事訴訟法第95條、第78
    條，裁定如主文。
中    華    民    國    97    年    6     月    16    日
                  民事第四庭    審判長法  官  王惠一
                                      法  官  王浦傑
                                      法  官  蘇重信
上為正本係照原本作成。
如對本裁定抗告，須於本裁定送達後10日內向本院提出抗告狀（
須附繕本），並應繳納抗告費新台幣1千元。
中    華    民    國    97    年    6     月    16    日
                                      書記官  黃文生


司法院資訊處製作；財團法人民間司法改革基金會備份。
